【裁判字號】    97,上易,1078
【裁判日期】    970703
【裁判案由】    竊盜
【裁判全文】
臺灣高等法院臺中分院刑事判決        97年度上易字第1078號
上  訴  人
即  被  告  丙○○
上列上訴人因竊盜案件，不服臺灣臺中地方法院97年度易字第
1619號中華民國97年5月12日第一審判決（起訴案號：臺灣臺中
地方法院檢察署96年度偵字第28077號），提起上訴，本院判決
如下：
    主    文
上訴駁回。
    犯罪事實
一、丙○○素行不佳，前於民國（下同）89年間因竊盜、偽造有
    價證券案件，經本院及臺灣臺中地方法院分別判處有期徒刑
    3 年6月、1年10月（緩刑4年部分後經撤銷緩刑）確定，經
    接續執行，於95年8月16日假釋期滿而執行完畢。猶不知悔
    改，復基於意圖為自己不法所有之各別犯意，分別於附表編
    號1至3所示之時間、地點，趁各該被害人不注意之際，以附
    表所示方法竊取各該被害人所有、如附表編號1至3所示之財
    物。
二、嗣於96年11月27日上午11時50分許，適丁○○自外返回其位
    在臺中縣大雅鄉○○路○段211號住處，發覺住處大門未上鎖
    ，且門前停放有丙○○竊取自戊○○之車牌號碼3B-2992號
    自小客車，隨即進屋查看，而當場於上開住處3樓發現丙○○於竊取屋內財物後，正欲離去，遂立即阻擋丙○○離去現
    場，並通知警方到場處理，當場扣得丙○○所竊得之戊○○
    所有之車牌號碼3B-2992號自小客車1輛及鑰匙1支（業已發
    還），並在該小客車內，查獲丙○○所竊得而放置在車上之
    甲○○所有之駕駛執照、全民健康保險卡、行車執照及機車
    保險卡各1張（業已發還），及丁○○所有之面額100元港幣
    7張、面額100元人民幣17張、CANON IXUS850IS數位相機1臺
    、黃色羽毛衣1件（業已發還）。
三、案經臺中縣警察局豐原分局報請臺灣臺中地方法院檢察署檢
    察官偵查起訴。
    理    由
一、證據能力方面：被告以外之人於審判外之陳述，雖不符前4
    條之規定，而經當事人於審判程序同意作為證據，法院審酌
    該言詞陳述或書面陳述作成時之情況，認為適當者，亦得為
    證據；當事人、代理人或辯護人於法院調查證據時，知有第
    159條第1項不得為證據之情形，而未於言詞辯論終結前聲明
    異議者，視為有前項之同意，刑事訴訟法第159條之5定有明
    文。本案下列引為證據之證人陳述及書證，上訴人即被告（
    下稱被告）均不爭執其證據能力，且以之作為證據並無不當
    ，依上揭法條之規定，自均有證據能力，先予敘明。
二、前揭犯罪事實，業據被告丙○○於警詢、偵訊、原審及本院
    審理中均自白不諱，復據證人即告訴人戊○○、丁○○於警
    詢及偵訊，告訴人甲○○於警詢供述明確，復有被害人戊○○、甲○○、丁○○出具之贓物認領保管單及現場相片在卷
    可稽，足認被告之自白與事實相符。本案事證明確，被告犯
    行堪予認定。
三、核被告丙○○就附表編號1至3所為，均係犯刑法第320條第1
    項之普通竊盜罪。檢察官雖認被告係犯刑法第321條第1項第
    2款之踰越門扇竊盜罪嫌，惟被告所犯如附表編號1至3之犯
    行，均係自行竊地點未鎖之門進入，業據被告於原審供述在
    卷，且查無其他積極證據足資證明被告有踰越門扇之情形，
    被告所為應成立普通竊盜罪，檢察官認應成立踰越門扇竊盜
    云云，尚屬有誤，起訴法條均應予變更。被告所犯上開3個
    竊盜罪間，犯意各別，行為互殊，應予分論併罰。被告前於
    89年間因竊盜、偽造有價證券案件，經本院及原審法院分別
    判處有期徒刑3年6月、1年10月（緩刑4年部分後經撤銷緩刑
    ）確定，經接續執行，於95年8月16日假釋期滿執行完畢等
    情，有臺灣臺中地方法院檢察署刑案資料查註紀錄表、台灣
    高等法院被告前案紀錄表在卷可佐，其於5年以內故意再犯
    本件有期徒刑以上之3罪，均為累犯，應依刑法第47條第1項
    規定加重其刑。
四、原審因而變更起訴法條，適用刑法第320條第1項、第47條、
    第51條第5款等規定，審酌被告曾因竊盜等罪，經法院判刑
    執行完畢，又再犯本件3件竊盜犯行，其年輕力壯，正值青
    年，未思以正當勞力獲取報酬，竟以闖空門之方式獲取財物
    ，其行竊方法均先確認被害人家中無人而入屋行竊，破壞被
    害人住居安寧，又其行竊之物係被害人家中財物或自小客車
    及證件，對被害人所生之危害，暨其坦承犯行之犯後態度等
    一切情狀，就被告竊取戊○○所有前開自用小客車犯行部分
    ，量處有期徒刑8月，其餘2次竊盜犯行，各量處有期徒刑5
    月，並定其應執行刑為1年4月，認事用法核無違誤，量刑亦
    屬妥適。被告上訴意旨略以伊犯後坦承全部犯行已深知悔悟
    ，且與被害人丁○○和解，獲其原諒，而指摘原判決量刑太
    重云云。惟按量刑輕重係屬事實審法院得依職權自由裁量之
    事項，苟已斟酌刑法第57條各款所列情狀而未逾越法定刑度
    ，不得遽指為違法（最高法院72年度台上字第6696號、75年
    度台上字第7033號判例要旨參照），且在同一犯罪事實與情
    節，如別無其他加重或減輕之原因，下級審量定之刑，亦無
    過重或失輕之不當情形，則上級審法院對下級審法院之職權
    行使，原則上應予尊重（最高法院85年度臺上字第2446號裁
    判意旨參照）。本件原審判決於判決理由中已敘明審酌被告
    前有竊盜犯罪之前科，並詳述被告行竊之動機、手段殊值非
    議，復考量被告行竊財物之價值，對於被害人所生之損害，
    又被告坦承全部犯行，犯後態度良好等一切情狀，始分別量
    處有期徒刑8月、5月、5月，並合併定其應執行刑為有期徒
    刑1年4月。本院認為原審判決就其量刑之理由，顯已斟酌刑
    法第57條各款所列情狀而未逾法定刑度，而參酌竊盜罪之法
    定刑度，原審判決之量刑及所定之執行刑尚無過重情形，亦
    無不當之處，被告上訴自無理由，應予駁回。
據上論斷，應依刑事訴訟法第368條，判決如主文。
本案經檢察官乙○○到庭執行職務。
中    華    民    國    97    年    7    月     3     日
            刑事第七庭    審判長法  官  林  榮  龍
                                法  官  張  惠  立
                                法  官  鄭  永  玉
上列正本證明與原本無異。
不得上訴。
                                書記官    瑞  芳
中    華    民    國    97    年    7    月     3     日
 附  表
┌─┬────┬────┬────────────┬─────────────┬────┐
│編│犯罪時間│犯罪地點│竊    得    財    物    │行竊方式                  │所犯法條│
│號│        │        │                        │                          │        │
├─┼────┼────┼────────────┼─────────────┼────┤
│  │96年11月│臺中縣清│戊○○所有之LEXUS廠牌之 │丙○○先以按門鈴之方式，確│刑  法  │
│  │26日上午│水鎮康榔│車牌號碼3B-2992號自小客 │認戊○○家中無人，且家中大│第320條 │
│1 │8時許   │二街40號│車1部及放置於屋內之汽車 │門並未上鎖後，即自該處大門│第1項   │
│  │        │        │證件、現金700元、瑞士項 │進入（侵入住宅部分未據告訴│        │
│  │        │        │鍊表、銀手環等財物。    │），再徒手竊取車牌號碼    │        │
│  │        │        │                        │3B-2992號自小客車汽車鑰匙 │        │
│  │        │        │                        │、證件、現金、項鍊表、銀手│        │
│  │        │        │                        │環等財物，得手後隨即以所竊│        │
│  │        │        │                        │得之汽車鑰匙，發動戊○○所│        │
│  │        │        │                        │有之車牌號碼3B-2992號自小 │        │
│  │        │        │                        │客車後離去。              │        │
├─┼────┼────┼────────────┼─────────────┼────┤
│  │96年11月│臺中縣梧│甲○○所有車牌號碼081－ │被告駕駛所竊得之車牌號碼  │刑  法  │
│  │27日上午│棲鎮中和│BTW號重型機車行照、保險 │3B-2 992號自小客車，行經該│第320條 │
│2 │10時30分│街170巷3│卡、駕照、健保卡等證件及│處，見該處大門並未上鎖，遂│第1項   │
│  │許      │號      │現金7,000元。           │臨時起意，趁甲○○家中無人│        │
│  │        │        │                        │留守之際，徒手自未鎖大門進│        │
│  │        │        │                        │入行竊（侵入住宅部分未據告│        │
│  │        │        │                        │訴），而徒手竊得左列證件、│        │
│  │        │        │                        │現金等財物後，即離開現場。│        │
├─┼────┼────┼────────────┼─────────────┼────┤
│  │96年11月│臺中縣大│丁○○所有之面額100元之 │丙○○駕駛所竊得之車牌號碼│刑  法  │
│  │27日中午│雅鄉中清│人幣共計17張、面額100元 │3B -2992號自小客車，行經該│第320條 │
│3 │12 時20 │路4段211│之港幣7張、CANON  IXUS  │處時，見該處大門並未上鎖，│第1項   │
│  │分許    │號      │850I 牌數位相機1臺、黃色│遂再度臨時起意，先以探詢方│        │
│  │        │        │羽毛衣1件。             │式確認該處屋內無人後，再由│        │
│  │        │        │                        │未鎖大門進入後，即進入上開│        │
│  │        │        │                        │住處3樓主臥室內，竊取左列 │        │
│  │        │        │                        │人民幣、港幣、相機、羽毛衣│        │
│  │        │        │                        │等財物（侵入住宅部分未據告│        │
│  │        │        │                        │訴）得手，並將竊得之財物搬│        │
│  │        │        │                        │至前開自小客車內，再返回屋│        │
│  │        │        │                        │內，正欲離去之際，適丁○○│        │
│  │        │        │                        │返回住處，發覺有異，而上樓│        │
│  │        │        │                        │察看，始發現上情。        │        │
└─┴────┴────┴────────────┴─────────────┴────┘


司法院資訊處製作；財團法人民間司法改革基金會備份。
